臺灣士林地方法院刑事裁定
                                  110年度單禁沒字第171號
聲  請  人  臺灣士林地方檢察署檢察官
被      告  不詳
上列聲請人因槍砲彈藥刀械管制條例案件（110 年度他字第1522
號），聲請單獨宣告沒收違禁物（110 年度聲沒字第155 號），
本院裁定如下：
    主    文
扣案之金屬槍管壹支沒收。
其餘聲請駁回。
    理    由
一、聲請意旨略以：新北市政府警察局金山分局員警於民國109
    年12月15日上午10時許，接獲民眾舉報，在新北市三芝區佛
    朗明哥社區停車場清理積水時，在鐵製腳踏板下發現1 包內
    裝手槍1 把、子彈數顆之塑膠袋，經員警前往查證，扣得手
    槍1 支及子彈55顆。送鑑槍枝部分，認非制式手槍，不具殺
    傷力，惟該槍枝之槍管部分，屬公告槍砲主要組成零件，子
    彈部分，其中3 顆為制式子彈；另34顆子彈（含直徑8.8 及
    9.0mm ）非制式子彈，18顆非制式子彈（直徑8.8mm ）2 顆
    可擊發，具殺傷力，其中僅3 顆無法擊發不具殺傷力，餘均
    具殺傷力（均已擊發），有新北市政府警察局金山分局函文
    2 份及內政部警政署刑事警察局110 年3 月8 日刑鑑字第10
    98041108號鑑定書附卷可參。是上開案件中具殺傷力之子彈
    、槍管之主要組成零件（制式與非制式），係屬違禁物，爰
    依刑法第40條第2 項、第38條第1 項等規定，單獨聲請宣告
    沒收等語。
二、按違禁物，不問屬於犯罪行為人與否，沒收之，且違禁物得
    單獨宣告沒收，刑法第38條第1 項、第40條第2 項分別定有
    明文。次按槍砲彈藥刀械管制條例第4 條第1 項第1 款、第
    2 款所列之槍砲、彈藥，非經中央主管機關許可，不得製造
    、販賣、運輸、轉讓、出租、出借、持有、寄藏或陳列，而
    該條例所稱槍砲，包括其主要組成零件，槍砲彈藥刀械管制
    條例第4 條第2 項前段、第5 條分別定有明文。再子彈如經
    試射擊發，剩餘彈殼、彈頭，因不再具有子彈之功能，己非
    違禁物（最高法院94年度台上字第3195號判決參照）。
三、經查，本件警方獲報所扣得不具殺傷力手槍1 支（含塑膠彈
    匣1 個）及子彈55顆（3 顆制式，餘均非制式子彈），因查
    無被告即持有人之確實身分，業經臺灣士林地方檢察署檢察
    官以110 年度他字第1522號予以簽結在案，有新北市政府警
    察局金山分局110 年3 月23日新北警金刑字第1104275300號
    函檢附職務報告、現場照片、簽呈存卷可佐。且查：
  ⑴上開手槍、子彈55顆送鑑定結果為：「送鑑手槍1 支（槍枝
    管制編號：0000000000）認係非制式手槍，由仿GLOCK 廠43
    型手槍外型製造之槍枝，組裝已貫通之金屬槍管而成，經操
    作檢視，撞針無法突出槍機壁，無法供擊發子彈之用，認不
    具殺傷力。…送鑑子彈55顆，①3 顆，研判均係口徑9 ×19mm
    制式子彈，採樣1 顆試射，可擊發，認具殺傷力。②1 顆，
    認係非制式子彈，由金屬彈殼組合直徑約8.8mm 金屬彈頭而
    成，經試射，可擊發，認具殺傷力。③33顆，認均係非制式
    子彈，由口徑9mm 制式空包彈組合直徑約9.0mm 金屬彈頭而
    成，採樣11顆試射，均可擊發，認具殺傷力。④18顆，認均
    係非制式子彈，由金屬彈殼組合直徑約8.8mm 金屬彈頭而成
    ，採樣6 顆試射：2 顆，均可擊發，認具殺傷力；4 顆，均
    無法擊發，認不具殺傷力。」等情，有內政部警政署刑事警
    察局民國110 年3 月8 日刑鑑字第1098041108號鑑定書存卷
    可參。
  ⑵又檢察官將剩餘子彈送鑑，結果如下：「①2 顆，均經試射，
    均可擊發，認具殺傷力。②22顆，均經試射，均可擊發，認
    具殺傷力。③12顆，均經試射：9 顆，均可擊發，認具殺傷
    力；3 顆，均無法擊發，認不具殺傷力。」等情，亦有內政
    部警政署刑事警察局110 年7 月14日刑鑑字第1100067799號
    函在卷可證。
  ⑶檢察官另將上開手槍送鑑，結果為：「送鑑手槍1 支（槍枝
    管制編號：0000000000），認係非制式手槍，由仿GLOCK 廠
    43型手槍外型製造之槍枝，組裝已貫通之金屬槍管而成，經
    操作檢視，撞針無法突出槍機壁，無法供擊發子彈使用，認
    不具殺傷力。另前揭槍枝部分係由已貫通之金屬槍管（可供
    組成具殺傷力槍枝使用）、金屬滑套、塑膠槍身、塑膠彈匣
    、金屬復進簧、金屬復進簧桿等零件組合而成，前揭已貫通
    之金屬槍管，認屬公告之槍砲主要組成零件；金屬滑套、塑
    膠槍身、塑膠彈匣，均非屬公告之槍砲主要組成零件；餘未
    列入公告之槍砲主要組成零件」等詞，亦有卷附內政部110 
    年7 月1 日內授警字第1100123558號函可參。
  ⑷基上，扣案手槍內之金屬槍管1 支確屬違禁物無訛，聲請人
    此部分之聲請，核與前揭規定並無不合，應予准許。至制式
    子彈3 顆、非制式子彈45顆（7 顆經試射後認不具殺傷力）
    固亦均屬違禁物，然上開子彈於鑑驗過程中均經試射擊發而
    喪失子彈效用，顯已非可供槍枝使用而具有殺傷力之子彈，
    非屬違禁物，聲請人就此部分亦聲請沒收，為無理由，應予
    駁回。
四、依刑事訴訟法第455 條之36第1 項前段、第2 項，刑法第38
    條第1 項、第40條第2 項，裁定如主文。
中　　華　　民　　國　110 　　年　　10　　月　　5 　　日
                  刑事第三庭  法  官  林正忠
以上正本證明與原本無異。
如不服本裁定應於送達後5 日內向本院提出抗告狀。因疫情而遲
誤不變期間，得向法院聲請回復原狀。
                              書記官  張佩旻
中　　華　　民　　國　110 　　年　　10　　月　   12 　日